【裁判字號】    97,簡上,11
【裁判日期】    970527
【裁判案由】    家庭暴力防治法
【裁判全文】
臺灣苗栗地方法院刑事判決              97年度簡上字第11號
上訴人
即被告  丙○○
                國民身分證統一.
上列被告因違反家庭暴力防治法案件，不服本院苗栗簡易庭中華
民國97年1 月7 日第一審判決（96年度苗簡字第1140號，聲請案
號：96年度偵字第4347號），提起上訴，本院管轄之第二審合議
庭判決如下：
    主  文
上訴駁回。
    事實及理由
一、本案經本院審理結果，認第一審以被告丙○○違反家庭暴力
    防治法罪，適用家庭暴力防治法第61條第2 款、刑法第11條
    、第41條第1 項前段，刑法施行法第1 條之1 ，逕以簡易判
    決判處被告違反家庭暴力防治法第十四條第一項所為禁止騷
    擾行為之民事通常保護令之裁定，處拘役30日，如易科罰金
    ，以新臺幣1 千元折算1 日，經核認事用法並無不合，量刑
    亦稱妥適，應予維持，並引用附件第一審判決書所記載之事
    實、證據及理由。（如附件）
二、上訴人即被告丙○○上訴意旨略以：其於96年7 月23日晚間
    9 時40分許先撥打妻子電話，告知其將前往談論小孩之情況
    ，也請其妻至家外20公尺處談話，民事通常保護令並未裁定
    要遠離處居所，再言其只是要前往見妻兒；又其妻乙○○要
    其簽離婚協議書，其證詞對其有失公平性。其妻稱其大聲喧
    嘩，為何沒有其住家鄰居聽見作證？且其妻住處距離派出所
    不到50 0公尺，為何不通知警方以現行犯逮捕？本案甲○○
    先生是事後因本人見其女兒而提出告訴，本人不服，因而提
    出上訴等情，經查，訊據上訴人承認於96年7 月23日晚間9
    時40分到甲○○之住處前，與其妻乙○○見面之事實，然否
    認是騷擾行為，而證人即其前妻乙○○於本院審理時證稱：
    「因他去年常喝酒，就跑去我們家吵，次數真的真的很多…
    案發當日晚上10點，我確定被告有喝酒，因在樓上照顧小孩
    ，下樓時間有拖到，被告在馬路邊大小聲說話，父親在門口
    看到這樣，想說已經晚了，會吵到鄰居，接著就叫警察來…
    」等情，核與證人甲○○證稱：「上訴人於上開時間地點大
    吼大叫…讓我害怕，連他父母都怕他，30幾歲人，有酒就喝
    ，有錢就喝，喝了酒就鬧事，不是酒駕出事，就是在外鬧事
    ，這樣年輕人還有指望嗎？」情節相符，而被告曾於95年與
    96年間因妨害公務、酒後駕車之公共危險及妨害自由等案件
    ，經檢察官予以緩起訴處分，有臺灣高等法院被告前案紀錄
    表在卷足證，足認證人乙○○、甲○○所為證詞與被告之前
    科紀錄相符，並無上訴人辯稱因其妻乙○○要離婚故證述不
    實之情形，上訴人於晚間10時許到甲○○之住處前，大吼大
    叫，令甲○○感覺害怕，心生畏懼，而報警處理（偵查卷第
    4 頁苗栗縣警察局苗栗分局所長蘇哲暉製作之刑事案件呈報
    單），自屬家庭暴力防治法第2 條第3 款「騷擾：指任何打
    擾、警告、嘲弄或辱罵他人之言語、動作或製造使人心生畏
    怖情境之行為。」之規定，被告以上訴意旨為由提起上訴，
    指摘原判決不當，核非可採，其上訴為無理由，應予駁回。
三、據上論斷，應依刑事訴訟法第455 條之1 第3 項、第368 條
    、第373 條，判決如主文
本案經檢察官林映姿到庭執行職務。
中    華    民    國    97    年    5     月    27    日
                  刑事第三庭  審判長法  官  柳章峰
                                    法  官  呂曾達
                                    法  官  張珈禎
以上正本證明與原本無異。
本件不得上訴。
                                    書記官  黃雅琦
中    華    民    國    97    年    5     月    27    日


司法院資訊處製作；財團法人民間司法改革基金會備份。
